臺灣桃園地方法院刑事判決　　　　　　　94年度訴緝字第29號
公　訴　人　臺灣桃園地方法院檢察署檢察官
被　　　告　甲○○
上列被告因違反毒品危害防制條例案件，經檢察官提起公訴（九
十三年度毒偵字第一０二八號），被告於本院準備程序中，就被
訴事實為有罪之陳述，經本院告知簡式審判程序意旨，並聽取公
訴人及被告意見後，本院合議庭裁定依簡式審判程序審理，判決
如下：
    主  文
甲○○連續施用第一級毒品，累犯，處有期徒刑捌月。又連續施
用第二級毒品，累犯，處有期徒刑伍月。應執行有期徒刑拾壹月
。
    事  實
一、甲○○於民國八十五年間，因違反麻醉藥品管理條例案件，
    經本院以八十五年度易字第四三０五號判決判處有期徒刑五
    月確定，復於同年間又因違反肅清煙毒條例案件，經本院以
    八十五年度訴字第一一九九號判決判處有期徒刑三年二月確
    定，經本院以八十六年度聲字第三八號裁定定應執行刑為有
    期徒刑三年五月確定，刑期於八十七年四月二十八日起算，
    至八十七年九月八日縮短刑期假釋出獄，惟前開假釋遭撤銷
    ，應執行殘刑二年九月四日，而於九十年二月一日入監執行
    ，於九十二年八月八日縮短刑期執行完畢出監（構成累犯）
    。
二、甲○○於八十九年間，因施用第二級毒品案件，經觀察、勒
    戒後，認有繼續施用毒品之傾向，經本院以八十九年度毒聲
    字第五０四九號裁定令入戒治處所施以強制戒治一年，並以
    本院九十年度毒聲字第一一０號裁定停止戒治，所餘戒治期
    間付保護管束，於九十年八月一日交付保護管束期滿，由臺
    灣桃園地方法院檢察署檢察官於九十年九月三日，以九十年
    度戒偵字第八三六號為不起訴處分確定。詎仍不知悔改，未
    戒除毒癮，復各基於施用第一級毒品海洛因、第二級毒品安
    非他命之概括犯意，於前述強制戒治執行完畢後五年內，自
    九十三年一月某日起至同年二月二十五日下午某時，在桃園
    縣地區，以針筒注射靜脈方式，並以一日約施用四至五次之
    頻率，連續多次施用海洛因，及以將安非他命置於玻璃球製
    吸食器內，點火燃燒底部，吸食產生煙霧之施用方式，並以
    一日約施用一次之頻率，連續多次施用安非他命。嗣經警於
    九十三年二月二十六日十五時三十分許，在桃園縣桃園市○
    ○路一一一號四樓四０七室內，為警查獲。
三、案經桃園縣警察局龜山分局報告臺灣桃園地方法院檢察署檢
    察官偵查起訴。
    理  由
一、本件被告甲○○所犯並非死刑、無期徒刑、最輕本刑為三年
    以上有期徒刑之罪或高等法院管轄第一審案件，而於準備程
    序進行中，被告先就被訴事實為有罪之陳述，經本院告知簡
    式審判程序之旨，並聽取公訴人、被告之意見後，由本院合
    議庭以裁定由受命法官獨任進行簡式審判程序，核先敘明。
二、訊據被告甲○○於本院審理中已坦承有於右揭時間、地點，
    以上開方式連續施用第一級毒品海洛因及第二級毒品安非他
    命多次之情事不諱，而被告於九十三年二月二十六日為警查
    獲後所採集之尿液，經送臺灣檢驗科技股份有限公司以ＥＩ
    Ａ酵素免疫分析法初步檢驗，再以ＧＣ／ＭＳ氣相層析／質
    譜儀法確認檢驗，被告之尿液呈現嗎啡陽性反應（海洛因屬
    嗎啡類毒品）及甲基安非他命陽性反應，有桃園縣政府龜山
    分局被採尿人姓名編號對照表、臺灣檢驗科技股份有限公司
    濫用藥物尿液檢驗報告各一紙在卷可稽（見臺灣桃園地方法
    院檢察署九十三年度毒偵字第一０二八號偵查卷宗第五十四
    頁、第五十七頁）。又參以服用海洛因後，二十四小時內約
    有服用量百分之八十排泄於尿液中，其於尿液中可檢出之最
    長時限，受施用劑量、施用方式、個人體質及其代謝情況等
    因素影響，一般可檢出之最長時限，為服用後二至四天，有
    行政院衛生署管制藥品管理局九十一年十月二十一日管檢字
    第一一ＯＯ二號函敘甚明；而安非他命經口服投與後約百分
    之七十於二十四小時內自尿中排出，約百分之九十於九十六
    小時內自尿中排出，由於安非他命成分之檢出與其投與方式
    、投與量、個人體質、採尿時間與檢測儀器之精密度等諸多
    因素有關，最長可能不會超過四日（九十六小時）等情，亦
    經行政院衛生署藥物食品檢驗局八十一年二月八日（八一）
    藥檢壹字第一一五六號函敘明斯旨明確。依上開說明，被告
    自白其最後施用海洛因及安非他命之時間，係在採尿前二日
    內，足證其自白確與事實相符，應認被告確有前開施用第一
    級毒品海洛因及施用第二級毒品安非他命之犯行。又被告前
    因施用第二級毒品安非他命案件，經觀察、勒戒後，認有繼
    續施用毒品之傾向，經裁定令入戒治處所施以強制戒治一年
    ，後經裁定停止戒治，所餘戒治期間付保護管束，並於九十
    年八月一日交付保護管束期滿，由臺灣桃園地方法院檢察署
    檢察官於九十年九月三日，以九十年度戒偵字第八三六號為
    不起訴處分確定，有臺灣桃園地方法院檢察署刑案資料查註
    紀錄表、臺灣高等法院全國前案紀錄表附卷可考，被告於強
    制戒治執行完畢後，五年內再犯本件施用第一級、第二級毒
    品犯行明確，應依法論科。
三、核被告之行為，應成立毒品危害防制條例第十條第一項之施
    用第一級毒品罪及同條第二項之施用第二級毒品罪。至於其
    施用毒品前後持有毒品之低度行為，為施用之高度行為所吸
    收，不另論罪。被告前後多次施用海洛因及安非他命之犯行
    ，時間緊密，犯罪構成要件相同，顯均係基於概括犯意為之
    ，皆為連續犯，應依刑法第五十六條之規定，各論以施用第
    一級毒品罪、施用第二級毒品罪一罪，並均加重其刑。公訴
    人起訴之事實雖僅敘及被告於九十三年二月二十六日二十時
    許為警採尿回溯前九十六小時內某時，在不詳地點，施用第
    一、二級毒品海洛因、安非他命，逾該部分之其餘被告施用
    第一級毒品海洛因、第二級毒品安非他命之犯行，因與公訴
    人起訴被告施用第一級毒品海洛因、第二級毒品安非他命之
    事實各具有連續犯之裁判上一罪關係，均應為起訴效力所及
    ，本院自得一併審理。又被告於八十五年間，因違反麻醉藥
    品管理條例案件，經本院以八十五年度易字第四三０五號判
    決判處有期徒刑五月確定，復於同年間又因違反肅清煙毒條
    例案件，經本院以八十五年度訴字第一一九九號判決判處有
    期徒刑三年二月確定，經本院以八十六年度聲字第三八號裁
    定定應執行刑為有期徒刑三年五月確定，刑期於八十七年四
    月二十八日起算，至八十七年九月八日縮短刑期假釋出獄，
    惟前開假釋遭撤銷，應執行殘刑二年九月四日，而於九十年
    二月一日入監執行，於九十二年八月八日縮短刑期執行完畢
    出監，有臺灣桃園地方法院檢察署刑案資料查註紀錄表、臺
    灣高等法院全國前案紀錄表在卷可按，其於有期徒刑執行完
    畢後，五年以內再犯本案有期徒刑之罪，係屬累犯，各應依
    刑法第四十七條之規定，遞加重其刑。被告所犯上開施用第
    一級毒品、第二級毒品二罪間，犯意各別，行為互殊，應予
    分論併罰。爰審酌被告已曾因相同犯行經觀察、勒戒及強制
    戒治等處遇後猶未能使其知所省惕，根絕施用毒品惡習，足
    徵其沾染甚深，姑念被告坦承犯行犯後態度尚佳，及其犯罪
    之動機、目的、手段、危害與其素行、智識程度等一切情狀
    ，分別量處如主文所示之刑，及依法定其應執行刑。
據上論斷，應依刑事訴訟法第二百七十三條之一第一項、第二百
九十九條第一項前段，毒品危害防制條例第十條第一項、第二項
，刑法第十一條、第五十六條、第四十七條、第五十一條第五款
，判決如主文。
本案經檢察官張啟聰到庭執行職務。
中　　華　　民　　國　　94　　年　　3 　　月　　11　　日
                  臺灣桃園地方法院刑事第五庭
                          法　官　張明儀
以上正本證明與原本無異。
如不服本判決，應於送達後10日內，向本院提出上訴狀。
                          書記官　王嘉麒
中　　華　　民　　國　　94　　年　　3 　　月　　29　　日
附錄論罪科刑依據之法條：
毒品危害防制條例第10條
施用第一級毒品者，處六月以上五年以下有期徒刑。
施用第二級毒品者，處三年以下有期徒刑。
